臺灣苗栗地方法院民事判決
111年度訴字第307號
原      告  富森建材有限公司

法定代理人  蔡清松  
被      告  承德企業股份有限公司

法定代理人  黃鄭秀英
訴訟代理人  黃絅榮  
上列當事人間請求給付貨款事件，本院於中華民國一百一十一年
十月十二日言詞辯論終結，判決如下：
    主      文
一、被告應給付原告新臺幣陸拾肆萬肆仟壹佰伍拾玖元，及自民
    國一百一十一年九月十三日起至清償日止，按週年利率百分
    之五計算之利息。
二、訴訟費用由被告負擔。
三、本判決得假執行。
    事實及理由
壹、程序事項：
    按訴狀送達後，原告不得將原訴變更或追加他訴，但擴張或
    減縮應受判決事項之聲明者，不在此限，民事訴訟法第255
    條第1項第3款定有明文。本件原告起訴時原聲明：一、被告
    應給付原告新臺幣（下同）74萬4,159元，及自民國111年9
    月13日（即起訴狀繕本送達翌日）起至清償日止，按週年利
    率百分之五計算之利息。二、訴訟費用由被告負擔。三、願
    供擔保，請准宣告假執行。嗣於111年10月12日言詞辯論期
    日當庭變更第1項聲明為：被告應給付原告64萬4,159元，及
    自111年9月13日起至清償日止，按週年利率百分之五計算之
    利息。核屬減縮應受判決事項之聲明，與前揭法律規定相符
    ，自應准許。
貳、實體事項：
一、原告主張：被告於111年4月15日以208萬9,159元價格向伊購
    買磁磚一批，伊已依約出貨完畢並開立統一發票交付被告，
    被告卻未依約給付全部貨款，現仍積欠64萬4,159元已屆清
    償期之貨款未清償，爰依買賣契約之法律關係請求給付貨款
    等語。並聲明：㈠被告應給付原告64萬4,159元，及自111年9
    月13日起至清償日止，按週年利率百分之五計算之利息。㈡
    訴訟費用由被告負擔。㈢願供擔保，請准宣告假執行。
二、被告辯稱：認諾原告之請求，但因目前資金周轉困難，無力
    一次清償等語。
三、按當事人於言詞辯論時為訴訟標的之捨棄或認諾者，應本於
    其捨棄或認諾為該當事人敗訴之判決，民事訴訟法第384條
    規定甚明。經查：本件原告主張之上開事實及訴訟標的，既
    經被告於言詞辯論時當庭認諾，有本院111年10月12日言詞
    辯論筆錄1份附卷可稽，依前揭法律規定，原告依買賣契約
    之法律關係，請求被告給付64萬4,159元，及自111年9月13
    日起至清償日止，按週年利率百分之五計算之利息，為有理
    由，應予准許。
四、按本於被告認諾所為之判決，法院應依職權宣告假執行，民
    事訴訟法第389條第1項第1款規定明確。本件為認諾判決，
    爰依上揭法律規定，依職權宣告假執行。又原告雖陳明願供
    擔保請准宣告假執行，惟其聲請不過促請法院職權發動，本
    院無庸就其聲請為准駁之裁判，附此敘明。
五、訴訟費用負擔之依據：民事訴訟法第78條。
中　　華　　民　　國　　111 　年　　10　　月　　26　　日
                  民事第二庭  法　官　陳中順
以上正本係照原本作成。
如對本判決上訴，須於判決送達後20日內向本院提出上訴狀（須
附繕本）。如委任律師提起上訴者，應一併繳納上訴審裁判費。
中　　華　　民　　國　　111 　年　　10　　月　　26　　日
                              書記官  蔡芬芬